【裁判字號】    92,台上,4210
【裁判日期】    920731
【裁判案由】    違反毒品危害防制條例等罪
【裁判全文】
最高法院刑事判決                              九十二年度台上字第四二一○號
    上  訴  人  甲○○
    選任辯護人  徐南城律師
右上訴人因違反毒品危害防制條例等罪案件，不服台灣高等法院中華民國九十二年四
月三十日第二審判決（九十一年度上訴字第三０二四號，起訴案號：台灣桃園地方法
院檢察署八十九年度偵字第八六三四號），提起上訴，本院判決如左：
    主  文
上訴駁回。
    理  由
一連續販賣第二級毒品部分：
按刑事訴訟法第三百七十七條規定，上訴於第三審法院，非以判決違背法令為理由，
不得為之。是提起第三審上訴，應以原判決違背法令為理由，係屬法定要件。如果上
訴理由狀並未依據卷內訴訟資料，具體指摘原判決不適用何種法則或如何適用不當，
或所指摘原判決違法情事，顯與法律規定得為第三審上訴理由之違法情形，不相適合
時，均應認其上訴為違背法律上之程式，予以駁回。本件原判決撤銷第一審關於此部
分不當之判決，仍處上訴人甲○○共同連續販賣第二級毒品累犯罪刑，已詳認定犯
罪事實之依據及憑以認定之理由，並對上訴人否認犯罪之辯詞，如何不足採信，均已
依據卷內資料予以指駁及說明，從形式上觀察，原判決並無違背法令情形。上訴意旨
謂：原判決認定王劍忠於民國八十九年六月八日，打電話要以新台幣（下同）一萬元
購買安非他命半兩，然上訴人是日帶的安非他命一包，淨重一五‧八四公克，不足
半兩（一八‧七五公克），且當時王劍忠並沒有錢，亦非真正要買，上訴人也未拿半
兩安非他命前去賣，要無販賣第二級毒品未遂可言。又本件除上訴人之警詢筆錄外，
並無其他事證足以證明上訴人與綽號「阿平」者，就販賣安非他命行為有犯意聯絡，
行為分擔，原判決單憑上訴人於警詢時之自白，即入上訴人於罪，洵有未洽等語，係
就原判決已詳為論斷與說明之事項，再為事實上之爭執，殊非適法之第三審上訴理由
。又上訴人於八十九年六月三日販賣安非他命予王劍忠之時間為是日二十三時許，原
判決事實欄已明白認定，上訴意旨指摘原判決未為明白認定，尚有誤會。再上訴人矢
口否認有該次販賣安非他命犯行，該次交易數量，自無從查明。另證人王劍忠於警詢
及在偵查中不利上訴人之證言，何以得採為上訴人論罪基礎，王劍忠、趙寶華於第一
審之證言，何以均係迴護上訴人之詞，上訴人所為否認犯罪之辯解，何以不足採取，
原判決理由一(一)已分別詳其調查審認之結果，核屬事實審法院採證認事職權之適法
行使，既無違經驗法則及論理法則，不能任指為違法。末查，原判決事實欄認定，八
十九年六月八日，王劍忠為警查獲，乃在警方授意下，以電話聯絡「阿平」，「阿平
」允以一萬元販賣半兩安非他命予王劍忠，另聯絡上訴人與其會面，交付安非他命十
一包及海洛因一包予上訴人保管持有，並囑將其中淨重一五‧八四公克之安非他命一
包，至王劍忠住處交易，上訴人果將欲出售之一包安非他命置於上衣口袋，餘則藏
放於其貨車行李內，旋駕車馳往王劍忠住處，於抵達該住處樓下時，為警查獲等情，
則原判決就上訴人持有欲出售之安非他命一包部分，因持有之低度行為，為販賣之高
度行為所吸收，不另論罪，至持有其他毒品部分，另依想像競合犯關係，從一重之持
有第一級毒品罪處斷，原判決法律之適用，核無違誤。此外，上訴人徒憑己意，對原
審職權之適法行使及原判決理由已詳為論斷之事項，任意爭辯，顯與法定上訴第三審
之形式要件不符，其上訴違背法律上之程式，應予駁回。
二持有第一級毒品部分：
按刑事訴訟法第三百七十六條所列各罪之案件，經第二審判決者，不得上訴於第三審
法院，此觀該法條之規定甚明。上訴人甲○○另被訴一行為犯持有第一級毒品及第二
級毒品二罪名部分，原判決係依毒品危害防制條例第十一條第一項、第二項論處罪刑
（從一重之持有第一級毒品罪處斷）。查該罪名係屬刑事訴訟法第三百七十六條第一
款之案件。依首開說明，既經第二審判決，自不得上訴於第三審法院，上訴人就此部
分復提起上訴，顯為法所不許，亦應予駁回。
據上論結，應依刑事訴訟法第三百九十五條前段，判決如主文。
中      華      民      國    九十二    年      七      月    三十一    日
                              最高法院刑事第五庭
                                  審判長法官  謝  家  鶴
                                        法官  洪  文  章
                                        法官  花  滿  堂
                                        法官  陳  世  淙
                                        法官  洪  佳  濱
      右正本證明與原本無異
                                              書  記  官
中      華      民      國    九十二    年      八      月     十二     日
                                                                       Ｋ


司法院資訊處製作；財團法人民間司法改革基金會備份。
